【裁判字號】    97,易,594
【裁判日期】    971009
【裁判案由】    竊盜
【裁判全文】
臺灣新竹地方法院刑事判決               97年度易字第594號
    公  訴  人  臺灣新竹地方法院檢察署檢察官
    被      告  甲○○
                          5號.
                        （現因另案臺灣新竹監獄執行中）
上列被告因竊盜案件，經檢察官提起公訴（97年度偵字第2558號
），本院判決如下：
    主  文
甲○○竊盜，累犯，處有期徒刑柒月，扣案之編號609鑰匙壹支
沒收。又竊盜，累犯，處有期徒刑拾月。應執行有期徒刑壹年肆
月，扣案之編號609鑰匙壹支沒收。
    事  實
一、甲○○前於民國95年間，因違反毒品危害防制條例案件，經
    本院於96年4月27日以96年度訴緝字第18號判處應執行有期
    徒刑1年3月確定，嗣經本院於96年8月31日以96年度聲減字
    第898號裁定減刑並定其應執行有期徒刑7月又15日確定，而
    於97年2月8日縮刑期滿執行完畢。
二、甲○○基於意圖為自己不法所有之竊盜犯意，於97年3月15
    日下午3時許，在新竹市○○路25巷口處，持自備之編號609
    鑰匙1支，開啟乙○○所有之車號H3-2340號客貨兩用車車門
    、入內持同1支鑰匙啟動電門而竊取之，得手後，駛離現場
    。
三、甲○○另基於意圖為自己不法所有之竊盜犯意，駕駛上開竊
    得之客貨兩用車，於同日即97年3月15日下午5時30分許之後
    某時，在毗鄰新竹市○○路20號之大清營造公司興建之「德
    安家康」工程工地內，竊取該工地包商即昌緯冷凍機械股份
    有限公司（下稱昌緯公司）所有、大清營造公司管有之發電
    機1台、電鑽1台、車牙機1台、打地鑽1台、電纜線1捲、長
    鐵管1支、短鐵管6支、大螺絲（含螺帽）4副、小螺帽8個、
    水管接頭29個、大鐵片4個、小鐵片7個、短鐵管接頭2個等
    物，得手後，旋將上開物品放置在所竊得之上開客貨兩用車
    上。迨至翌日即97年3月16日凌晨0時40分許，在臺北市○○
    區○○路196號附近巷道內，經警攔檢甲○○所駕駛上開客
    貨兩用車，當場扣得鑰匙2支（其中編號609鑰匙1支，為甲○○所有、供其竊取上開客貨兩用車所用），並於車內起獲
    昌緯公司所有、大清營造公司管有之遭竊發電機等工具、材
    料，始悉上情，惟車上另2名不詳年籍之成年男子，則均趁
    隙逃逸。
四、案經臺北市政府警察局中正第二分局移送臺灣臺北地方法院
    檢察署檢察官呈請臺灣高等法院檢察署檢察長令轉臺灣新竹
    地方法院檢察署檢察官偵查起訴。
    理  由
甲、程序方面：
一、起訴書原記載「甲○○與2名不詳年籍之成年男子，共同意
    圖為自己不法所有，基於竊盜犯意之聯絡」，並認被告甲○○係犯刑法第321條第1項第4款之加重竊盜罪嫌。嗣經公訴
    人當庭更正為被告甲○○單獨為2次竊盜犯行，各係犯刑法
    第320條第1項之竊盜罪嫌，2罪數罪併罰，本院以公訴人更
    正後之犯罪事實、罪名為審酌範圍，先予敘明。
二、按被告以外之人於審判外之言詞或書面陳述，除法律有規定
    者外，不得作為證據；又被告以外之人於審判外之陳述，雖
    不符合同法第159條之1至第159條之4之規定，但經當事人於
    審判程序同意作為證據，法院審酌該言詞陳述或書面陳述作
    成時之情況，認為適當者，亦得為證據。當事人、代理人或
    辯護人於法院調查證據時，知有第159條第1項不得為證據之
    情形，而未於言詞辯論終結前聲明異議者，視為有前項之同
    意，刑事訴訟法第159條第1項及第159條之5分別定有明文。
    經查，本判決下列所引用之各該被告以外之人於審判外之陳
    述（包含書面陳述），除公務員職務上製作之紀錄文書，並
    無顯不可信之情況，依刑事訴訟法第159條之4第1款規定，
    有證據能力外，其餘亦屬傳聞證據部分，檢察官、被告於本
    院準備程序中均表示沒有意見，且迄於言詞辯論終結前亦未
    聲明異議。本院審酌上開證據資料製作時之情況，尚無違法
    不當及證明力明顯過低之瑕疵，亦認為以之作為證據應屬適
    當，故揆諸前開規定，爰依刑事訴訟法第159條之5規定，認
    前揭證據資料均有證據能力。
乙、實體方面
一、訊據被告甲○○就其於事實二所載時地竊取車輛之事實，於
    本院準備程序、審理中均自白認罪。另矢口否認事實三所載
    之竊取工地內工具、材料犯行，辯稱：我於97年3月15日下
    午3點多，在新竹市○○○路路邊偷車號H3-2340的車子後，
    我就直接開這部車前往台北縣新店市找綽號「小可」之友人
    ，當日晚上8時多，我開車載「小可」去台北市○○○路附
    近之「小可」朋友住處，運載為警查扣之工地內工具、材料
    ，欲返回「小可」租屋處途中，為警攔查，車上之「小可」
    、「阿興」趁隙逃離云云。經查：
（一）被害人乙○○所有之車號H3-2340號客貨兩用車遭竊之事
      實，業據被害人乙○○於警詢、偵訊中指述歷歷（見97偵
      6815：14至15頁，97偵2558：30至31頁），並經被告於本
      院準備程序、審理中供承此部分犯行無訛，互核大致相符
      ，認被害人乙○○上開指述，堪足採信。
（二）大清營造公司在毗鄰新竹市○○路20號土地興建「德安家
      康」工程，該工地於97年3月15日下午5時即下班後某時，
      工地包商昌緯公司所有、大清營造公司管有之發電機1台
      、電鑽1台、車牙機1台、打地鑽1台、電纜線1捲、長鐵管
      1支、短鐵管6支、大螺絲（含螺帽）4副、小螺帽8個、水
      管接頭29個、大鐵片4個、小鐵片7個、短鐵管接頭2個等
      物遭竊之事實，業據被害人即大清營造公司機電工程師戊○○於警詢、偵訊中及本院審理中指述、證述綦詳（見97
      偵6815：18至20頁，97偵2558：31頁，本院卷：49至52頁
      ）。又被害人戊○○於本院審理中明確證述：這些工具、
      材料都是經過我們包商指認，以工具、材料上面的廠牌、
      記號認出；我們就帶我們的機電包商去台北的派出所指認
      ，這出貨單也是陪同我去指認的包商提供給警察來證明這
      些東西是包商提供給工地的工具、材料等語（見本院卷：
      50頁），並有卷附出貨單5紙（見97偵6815：28至29頁）
      可資佐證，堪認被害人戊○○之上開指述、證述內容洵屬
      有據，堪認真實。至被告空言否認查扣之贓物為被害人戊○○所屬工地所有，無足做為被告有利之認定。
（三）(1)證人即攔檢被告駕駛贓車之警員丙○○於本院審理中證
        述：97年3月16日凌晨0時許，在台北市○○路196號前
        執行勤務，有查獲1部贓車，因這部車子看到警察定點
        攔檢勤務，突然右轉到旁邊的巷子，我們覺得這部車子
        可疑，我們就追進去巷子內，那個巷子是死巷，車子包
        含駕駛共有3個人，親眼看到有2個人從防火巷跑掉，因
        為駕駛人動作很慢，就被我們查獲，駕駛人就是在庭被
        告。我在車上看到大批工具，當時駕駛說這些工具是從
        工地搬來的，我就問「工具負責人知否你搬工具的事情
        嗎？」，他說工地負責人不曉得這些工具被他搬走。他
        說車子、工具都是從新竹來的。查獲當場，他說要將工
        具從新竹搬來台北變賣等語（見本院卷：39至43頁）。
      (2)證人即前往攔檢現場承接竊盜案件之警員丁○○於本院
        審理中證稱：97年3月16日凌晨0時，是台北市政府警察
        局中正第二分局（交通分隊）員警攔檢到被告，他們就
        通知我們、移轉給我們承辦，所以我就到現場去將被告
        帶回製作筆錄。因為台北市政府警察局中正第二分局（
        交通分隊）員在現場有告訴我那是贓車，而且是從新竹
        來的，我有問被告，他也說他是從新竹來的。被告有先
        告訴我們是在哪個地點上車，被告也有帶我們去，但是
        該地點並沒有特徵相符的點，我們就在新竹市區一直繞
        、找工地，並且還聯絡在新竹地區的朋友詢問哪些地方
        有工地，有問過不少工地，負責人都說沒有失竊，最後
        是繞到車子失竊地點的對面有一個工地，我印象中這是
        車子失竊地點，我們試著去問失竊車子地點的對面老闆
        ，就問到包商，就知道是這個工地的東西不見。我們會
        知道車子失竊地點，是因為我們利用電腦查詢，發現失
        主已經報案，後來我們有通知車主去台北領車，車主去
        台北領車時有製作筆錄，有說失竊車子是在一個醫院的
        附近，後來我帶被告來新竹找工地的時候，有看到那個
        醫院與路牌，就是失竊車子地點的附近。被告之前沒有
        說這些工具、材料是在台北市○○○路找到。在查獲現
        場時，有交通隊的警員告訴我攔檢那台車是贓車，開車
        是在場的被告，另外2個人跑掉，車上有工地的工具、
        材料疑似是偷竊。我們把被告帶回派出所，被告一直說
        他是從新竹市○○路上這部贓車，車上就有工具等語（
        見本院卷：43至48頁）。
      (3)互核上開證人丙○○、丁○○之證詞內容大致相符，堪
        足採信。又被告遭攔檢當時，已向證人即警員丙○○坦
        承要將查扣之工具、材料從新竹搬來台北變賣等情，參
        以上開工地內工具、材料係於97年3月15日下午5時30分
        許之後某時在新竹市○○路遭竊，旋於數小時後，即於
        97年3月16日凌晨0時40分許，在臺北市○○路196號附
        近巷道內，為警在被告所竊得之客貨兩用車上查扣等情
        。不論從上開證人之證詞；遭竊、查獲之時間相距不遠
        ；被告竊車地點與工地位置緊鄰；在被告所竊得之車輛
        上查扣遭竊之工具、材料等情節，堪認大清營造公司管
        有、昌緯公司所有之工具、材料，應係被告所竊取，應
        堪認定。
（四）至被告辯稱：是與「小可」前往台北市○○○路找老闆，
      始運載上開工具、材料上車一節，經查：
    １、被告供承使用門號為0000000000號行動電話、綽號「小
        可」使用門號為0000000000號行動電話、綽號「阿興」
        使用門號為0000000000號行動電話，且上開3門號之行
        動電話於96年3月16日凌晨互有收發電話、簡訊等情，
        有卷附台灣大哥大資料查詢、威寶電信股份有限公司查
        詢資料（見97偵2558：18至20頁、38至46頁）在卷可參
        ，堪足採信。
    ２、觀諸上開3門號行動電話之雙向通聯記錄及最近基地台
        之搜尋定位紀錄，可知：被告使用之0000000000號於97
        年3月16日凌晨0時10分11秒許，收到綽號「小可」使用
        之0000000000號之來電，被告之行動電話在台北市○○
        路○段262號4樓頂之基地台範圍內（見97偵2558：20頁
        ），而「小可」之行動電話係在台北縣新店市○○路29
        號之基地台範圍內（見97偵2558：41頁）。顯見上開2
        門號之行動電話均非在台北市○○○路之範圍或附近，
        可見被告於審理中供述：這通電話是那時候「小可」去
        台北市○○○路找老闆，我在車上等，所以我打電話問
        他好了沒有云云，顯非真實，無足採信。參以被告於警
        詢、偵訊中均否認竊取工地內工具、材料犯行，未曾提
        及前往台北市○○○路運載該工具、材料之重要情節，
        迄至本院準備程序進行中，始提出此部分之辯詞，益徵
        被告所辯無足採信。
（五）此外，復有臺北市政府警察局車輛尋獲電腦輸入單1紙、
      臺北市政府警察局中正第二分局物品發還領據4紙、出貨
      單5紙、查獲照片11幀附卷可稽（見97偵6815：23至35頁
      ），另有被告所有、供其竊取上開客貨兩用車所用之編號
      609鑰匙1支扣案可資佐證。
（六）綜上所述，本件事證已臻明確，被告為事實二、三所載之
      竊盜犯行，均堪予認定，自應依法予以論罪科刑。
二、論罪科刑
（一）被告為事實二、三之行為，各係犯刑法第320條第1項之竊
      盜罪。
（二）被告所犯上開2罪，犯意各別，行為互殊，應予分論併罰
      。
（三）被告有事實一所載之前案紀錄，並於97年2月8日縮刑期滿
      執行完畢等情，有臺灣高等法院被告前案紀錄表、在監在
      押全國紀錄表附卷可佐，被告前受有期徒刑之執行完畢後
      ，其於5年以內故意再犯本件有期徒刑以上之2罪，皆為累
      犯，均應依刑法第47條第1項之規定，分別加重其刑。
（四）爰審酌被告正值青壯，當力圖向上，猶思不勞而獲，2次
      竊取他人財物供己所用，致告訴人、被害人遭受財產上損
      害，併審酌其行竊手段、方式，所生危害程度，暨其犯後
      坦承竊取車輛、否認竊取工地內工具、材料之態度等一切
      情狀，認公訴人各求處有期徒刑7月，就竊車部分尚屬允
      當，就竊取工具、材料部分尚屬過輕，爰分別量處如主文
      所示之刑，並定其應執行之刑。
三、沒收
（一）扣案之編號609鑰匙1支，為被告所有、供其竊車所用之物
      ，依刑法第38條第1項第2款規定，併予宣告沒收。
（二）另扣案之鑰匙1支，業據被告否認所有，複查無其他積極
      證據足認為被告所有、供犯罪或預備供犯罪所用之物，自
      併予宣告沒收，附此敘明。
四、據上論斷，應依刑事訴訟法第299條第1項前段，刑法第320
    條第1項、第47條第1項、第51條第5款、第38條第1項第2款
    ，刑法施行法第1條之1，判決如主文。
本案經檢察官洪裕翔到庭執行職務。
中    華    民    國    97    年    10    月    9     日
                            刑事第三庭法  官    黃美文
以上正本證明與原本無異。
如不服本判決應於收受本判決後10日內向本院提出上訴書狀，其
未敘述上訴理由者，並得於提起上訴後10日內向本院補提理由書
狀 (均須按他造當事人之人數附繕本)「切勿逕送上級法院」。
中    華    民    國    97    年    10    月    9     日
                                      書記官    陳怡芳
附錄本案論罪科刑所適用法條全文：
刑法第320條第1項：
意圖為自己或第三人不法之所有，而竊取他人之動產者，為竊盜
罪，處5年以下有期徒刑、拘役或5百元以下罰金。


司法院資訊處製作；財團法人民間司法改革基金會備份。
